【裁判字號】    99,聲減,58
【裁判日期】    990430
【裁判案由】    聲請減刑及定應執行刑
【裁判全文】
臺灣板橋地方法院刑事裁定              99年度聲減字第58號
聲  請  人  臺灣板橋地方法院檢察署檢察官
受  刑  人
即被    告  甲○○
上列受刑人因傷害等案件，已經判決罪刑確定，聲請人聲請減刑
及定其應執行之刑（99年度聲減字第55號），本院裁定如下：
    主  文
甲○○所犯如附表編號一所示之罪，減刑為有期徒刑貳月又拾伍
日，與附表編號二所示已減刑之罪所減得之刑，應執行有期徒刑
伍月。
    理  由
一、查受刑人甲○○於附表所列日期犯如附表所列之罪，經如附
    表所列之法院判處如附表所列之刑確定在案，茲檢察官以其
    犯罪時間均在民國（下同）96年4 月24日以前，所犯如附表
    編號1 所示之罪，合於減刑條件，聲請予以減刑，並與附表
    編號2 所示已減刑之罪定其應執行刑。
二、按被告犯有應併合處罰之數罪，經法院分別判處有期徒刑確
    定，其中一罪之有期徒刑先執行期滿後，法院經檢察官之聲
    請，以裁定定其數罪之應執行刑確定後，其在未裁定前已先
    執行之有期徒刑之罪，因嗣後合併他罪定應執行刑之結果，
    檢察官所換發之執行指揮書，係執行應執行刑，其前已執行
    之有期徒刑部分，僅應予扣除，而不能認為已執行完畢（參
    照最高法院91年度臺非字第328 號判決意旨）。又按數罪併
    罰之數罪，因檢察官未及聲請定應執行刑而接續執行，其中
    一罪已執行完畢，若檢察官及時聲請法院定應執行刑，只要
    定執行刑未全部執行完畢，該數罪即未全部執行完畢，均應
    減刑之（臺灣高等法院96年7 月11日第3 次刑事庭庭長會議
    中華民國96年減刑條例法律問題（三）決議第2 點理由參照
    ）。再按數罪併罰，有二裁判以上者，依刑法第51條規定，
    定其應執行刑，刑法第53條定有明文。又受刑人行為後，刑
    法業經修正，並於94年2 月2 日，經總統以華總一義字第09
    400014901 號令公布，且自95年7 月1 日施行，修正後刑法
    第2 條第1 項規定：「行為後法律有變更者，適用行為時之
    法律。但行為後之法律有利於行為人者，適用最有利於行為
    人之法律。」（刑法第2 條第1 項固經修正，惟其僅係新、
    舊法之比較適用原則之宣示性指導原則，並非實體刑罰法律
    ，自不生行為後法律變更之比較適用問題，應逕予適用修正
    後之此一規定），則就屬於法律變更（即犯罪成立要件及其
    處罰效果之內容作修正或廢止）部分，自應就有利或不利於
    被告之一切相關情狀，綜合全部結果而為比較，以定其應適
    用之法律。本件受刑人於裁判確定前犯如附表所載之罪，均
    係於95年7 月1 日前犯之，修正前刑法第51條第5 款係規定
    ：「宣告多數有期徒刑者，於各刑中之最長期以上，各刑合
    併之刑期以下，定其刑期。但不得逾20年。」惟修正後刑法
    第51條第5 款則規定：「宣告多數有期徒刑者，於各刑中之
    最長期以上，各刑合併之刑期以下，定其刑期。但不得逾30
    年。」兩相比較，修正後之規定並非較有利於行為人，依修
    正後刑法第2 條第1 項前段之規定，應依修正前刑法第51條
    第5 款規定，定其應執行之刑。
三、查本件受刑人甲○○所犯如附表編號1 所示之傷害案件，經
    本院以91年度重簡字第51號判處有期徒刑5 月，如易科罰金
    以銀元300 元折算1 日，經上訴本院第二審合議庭，復經本
    院第二審合議庭以91年度簡上字第106 號駁回上訴，於91年
    5 月29日判決確定，並於91年8 月14日易科罰金執行完畢之
    事實，有臺灣高等法院被告前案紀錄表1 件在卷可佐，然如
    附表編號1 所示之罪因與受刑人所另犯如附表編號2 所示之
    罪，符合數罪併罰之條件，揆諸前揭說明，即屬未全部執行
    完畢，是檢察官就附表編號1 部分聲請減刑，並與附表編號
    2 所示之罪已減刑之刑聲請定其應執行刑，經核尚無不合，
    應予准許。
四、依中華民國96年罪犯減刑條例第2 條第1 項第3 款、第8 條
    第1 項、第3 項、第10條第1 項、第12條，刑法第53條、第
    51條第5 款（修正前），裁定如主文。
中    華    民    國    99    年    4     月    30    日
                  刑事第九庭    法  官  白光華
以上正本證明與原本無異。
如不服本裁定，應於裁定送達後5 日內敘明理由向本院提出抗告
狀。
                                書記官  莊川億
中    華    民    國    99    年    5     月    3     日
 受刑人甲○○減刑及定應執行之刑案件一覽表
┌─────┬─────────┬─────────┐
│編      號│        一        │        二        │
├─────┼─────────┼─────────┤
│罪      名│傷害              │意圖他人受刑事處分│
│          │                  │，向該管公務員誣告│
├─────┼─────────┼─────────┤
│宣  告  刑│有期徒刑伍月，如易│有期徒刑陸月。    │
│          │科罰金，以銀元參佰│                  │
│          │元折算壹日。      │                  │
├─────┼─────────┼─────────┤
│所犯法條  │刑法第277條第1項  │刑法第169條第1項  │
├─────┼─────────┼─────────┤
│犯罪日期（│89年5月29日       │90年10月5日       │
│民國）    │                  │                  │
├──┬──┼─────────┼─────────┤
│偵  │機關│臺灣板橋地方法院檢│臺灣板橋地方法院  │
│查  │    │察署              │                  │
│及  ├──┼─────────┼─────────┤
│案  │案號│89年度偵字第12325 │91年度自字第333號 │
│號  │    │號                │                  │
├──┼──┼─────────┼─────────┤
│最  │法院│臺灣板橋地方法院  │臺灣高等法院      │
│後  ├──┼─────────┼─────────┤
│事  │案號│91年度簡上字第106 │98年度重上更二字第│
│實  │    │號                │173號             │
│審  ├──┼─────────┼─────────┤
│    │判決│91年5月29日       │99年1月27日       │
│    │日期│                  │                  │
├──┼──┼─────────┼─────────┤
│確  │法院│臺灣板橋地方法院  │最高法院          │
│定  ├──┼─────────┼─────────┤
│判  │案號│91年度簡上字第106 │99年度臺上字第1712│
│決  │    │號                │號                │
│    ├──┼─────────┼─────────┤
│    │確定│91年5月29日       │99年3月25日       │
│    │日期│                  │                  │
├──┴──┼─────────┼─────────┤
│合於九十六│第2 條第1 項第3 款│第2 條第1 項第3 款│
│年罪犯減刑│                  │                  │
│條例      │                  │                  │
├─────┼─────────┼─────────┤
│減刑後刑期│有期徒刑貳月又拾伍│有期徒刑參月。    │
│、褫奪公權│日。              │                  │
│期間或罰金│                  │                  │
│額        │                  │                  │
├─────┼─────────┼─────────┤
│附註      │已執行完畢        │臺灣高等法院98年度│
│          │                  │重上更二字第173 號│
│          │                  │判決減刑          │
│          │                  │最重本刑為七年以下│
│          │                  │有期徒刑，不得易科│
│          │                  │罰金              │
└─────┴─────────┴─────────┘

司法院資訊處製作；財團法人民間司法改革基金會備份。
